臺灣新竹地方法院民事裁定
110年度聲字第125號
聲  請  人  羅清坤  
相  對  人  何思傑  
            何思瑄  
            何思靖  
上列當事人間聲請停止強制執行事件，本院裁定如下：
    主  文
聲請人以新臺幣柒萬參仟元為相對人供擔保後，本院一一０年度
司執字第三六七三九號執行事件之強制執行程序，於本院一一０
年度補字第一０七九號再審之訴事件判決確定或撤回、和解終結
前，應暫予停止。
    理  由
一、聲請意旨略以：本院110年度司執字第36739號拆屋還地強制
    執行事件（下稱系爭執行事件），因聲請人對相對人提起再
    審之訴，若不停止，則查封之財產一旦拍賣，勢難回復原狀
    。為此，聲請人願供擔保，請准於上開再審之訴該案終結確
    定前，停止系爭執行程序等語。
二、按，有回復原狀之聲請或提起再審或異議之訴，或對於和解
    為繼續審判之請求，或提起宣告調解無效之訴，撤銷調解之
    訴，或對於法院依強制執行法第4條第1項第5款之裁定提起
    抗告時，法院依必要情形，或依聲請定相當並確實擔保，得
    為停止強制執行之裁定，強制執行法第18條第2項定有明文
    。查，聲請人對於系爭執行事件，確已提起再審之訴，現經
    本院以110年度補字第1079號再審之訴（下稱系爭本案）受
    理在案，聲請人既係為避免坐落於新竹縣○○鄉○○段000地號
    土地如內政部國土測繪中心收件日期文號109年3月16日第00
    00000000號、鑑測日期109年5月7日鑑定圖（即本院109年10
    月28日109年度簡上字第7號判決附圖、已確定）所示之區塊
    甲、面積17.76平方公尺磚造平房在本案訴訟判決前遭強制
    執行，方聲請停止系爭執行程序，應認為聲請人之聲請自有
    必要，應予准許。
三、次按，法院依強制執行法第18條第2項定擔保金額而准許停
    止強制執行之裁定者，該項擔保係備供債權人因停止執行所
    受損害之賠償，其數額應依標的物停止執行後，債權人未能
    即時受償或利用該標的物所受之損害額，或其因另供擔保強
    制執行所受之損害額定之，非以標的物之價值或其債權額為
    依據，最高法院91年度台抗字第429號裁定意旨參照。查，
    聲請人於系爭本案求為廢棄原判決所為上開地上物之拆除確
    定判決，而系爭地上物占用土地之價額為新臺幣（下同）7
    萬2,816元（計算式：4,100元17.76㎡＝7萬2,816元），聲請
    人此部分利益即訴訟標的價額，本院審酌司法院頒佈之各級
    法院辦案期限實施要點規定，程序審判案件之期限加上裁判
    送達等期間，爰酌定如主文之金額為聲請人供擔保金額，依
    強制執行法第18條第2項，裁定如主文。
中　　華　　民　　國　　110 　年　　12　　月　　23　　日
                  民事庭      法　官　周美玲
以上正本係照原本作成。
如不服本裁定應於送達後10日內向本院提出抗告狀，並繳納抗告
費新臺幣1,000元，並添具繕本1件。　　　
中　　華　　民　　國　　110 　年　　12　　月　　 23　日
                              書記官　王  明